臺灣臺中地方法院刑事判決　　　　　　　　　　　　九十三年度交易字第三八三號
　　公　訴　人　臺灣臺中地方法院檢察署檢察官
　　被　　　告　甲○○
右列被告因過失致死等案件，經檢察官提起公訴（九十三年度偵字第九一九八號），
本院合議庭裁定適用簡式審判程序，判決如左：
    主  文
甲○○服用酒類，不能安全駕駛動力交通工具而駕駛，處拘役拾日，如易科罰金，
以佰元折算壹日；又因過失致人於死，處有期徒刑柒月。
    事  實
一、甲○○於民國九十三年一月九日晚上十時許，在臺中縣大里市○○路的小吃店內
    與友人用餐，並飲用啤酒，結束後又與吳銀造及廖啟成至臺中市某ＫＴＶ店家繼
    續飲用啤酒，已達不能安全駕駛動力交通工具之程度，本不應駕駛車輛，卻仍於
    翌日（十日）凌晨一時許，駕駛車牌號碼Ｖ五─七八０九號自用小客車（下稱甲
    車）搭載吳銀造及廖啟成欲返回大里市，沿臺中縣大里市○○路，由北往南方向
    行駛，於同日凌晨二時二十分許，行經中興路二段七八三之三號前，原應注意汽
    車在雙向二車道行駛時，在劃有分向限制線之路段，不得駛入來車之車道內，及
    駕駛人應注意車前狀況，並隨時採取必要之安全措施，而依當時天候晴、夜間有
    照明、視距良好、路面無障礙物等情形，非不能注意，詎甲○○竟疏未注意及此
    ，適丙○○駕駛車牌號碼ＰＧ─三七八０號自用小客車（下稱乙車）搭載黃佩若
    自對向車道駛來行經該處，甲○○仍欲強行超越前方同車道由許志盟駕駛搭載吳
    紹清之車牌號碼Ｎ六─七七九六號自用小客車（下稱丙車），而貿然駛入對向車
    道，致因閃避不及，與乙車發生對撞，甲車並因而騰空越起壓在丙車上，丙車則
    失控駛向右側，撞及停放路旁李貴珍所有之車牌號碼九Ｕ─０三三０號自小客車
    ，丙○○因而受有頭部外傷合併腦挫傷、創傷性顱內出血微量、胸部挫傷合併右
    側第十一肋骨骨折、臉部挫擦傷及撕裂傷及肢體多處挫擦傷等傷害，吳銀造經送
    醫急救，仍於同日晚上十時三十分許救治無效而死亡（另過失致廖啟成、黃佩若
    、許志盟、吳紹清傷害部分，均未據告訴）。嗣於同日三時三十八分許，經財團
    法人仁愛綜合醫院對甲○○施以生化學檢驗，其血中酒精濃度達一八四ｍｇ／ｄ
    ｌ（經換算呼吸吐氣所含酒精濃度達每公升零點九二毫克）。
二、案經被害人丙○○告訴及被害人吳銀造之兄乙○○訴由臺中縣警察局霧峰分局報
    告臺灣臺中地方法院檢察署檢察官偵查起訴。
    理  由
一、右揭犯罪事實，業據被告甲○○於本院審理時坦承不諱，核與告訴人丙○○之指
    訴及證人廖啟成、黃佩若、許志盟於警詢時證述之情節相符，並有道路交通事故
    調查報告表（一）（二）、現場圖、財團法人仁愛綜合醫院出具之生化學檢驗報
    告單各一紙、診斷證明書二紙、現場照片十五張等在卷可稽。而被害人吳銀造因
    本件車禍而死亡，亦經臺灣臺中地方法院檢察署檢察官督同法醫師相驗明確，製
    有勘驗筆錄、相驗屍體證明書、驗斷書附卷為憑。按服用酒類不能安全駕駛動力
    交通工具之認定，參考德國、美國之認定標準，對於酒精濃度呼氣已達每公升零
    點五五毫克或血液濃度達百分之零點一一以上，肇事率為一般正常人之十倍，應
    認為已達不能安全駕駛之標準（法務部八十八年五月十八日八八年度法檢字第一
    六六九號函參照），被告於事故後經財團法人仁愛綜合醫院對甲○○施以生化學
    檢驗，其血中酒精濃度達一八四ｍｇ／ｄｌ，換算呼吸吐氣所含酒精濃度達每公
    升零點九二毫克，其駕駛車輛之注意能力已因飲酒而較平日為低，且發生本件事
    故，顯已達不能安全駕駛動力交通工具之程度甚明。次按汽車行駛時，駕駛人應
    注意車前狀況，並隨時採取必要之安全措施；而汽車在雙向二車道行駛時，在劃
    有分向限制線之路段，不得駛入來車之車道內；又駕駛飲酒後其吐氣所含酒精成
    分超過每公升○．二五亳克以上者，不得駕車，道路交通安全規則第九十四條第
    三項、第九十七條第二款、第一百十四條第二款分別訂有明文。被告駕車自應注
    意上述道路交通安全規定，而參以道路交通事故調查報告表之記載，當時天候晴
    、路面乾燥、無缺陷、無障礙物、且視距良好等路況，被告顯無不能注意之情事
    ，竟疏未注意及此，以致肇事，使告訴人丙○○因而受有前開傷害，並致吳銀造
    死亡，被告自應負過失責任，被告之自白應與事實相符。而被告之過失行為與告
    訴人丙○○之前開傷害及吳銀造之死亡間，具有相當因果關係。本件事證明確，
    被告公共危險及過失犯行均堪以認定。
二、核被告甲○○所為，係犯刑法第一百八十五條之三之公共危險、同法第二百七十
    六條第一項之過失致死及同法第二百八十四條第一項前段之過失傷害等罪。被告
    一過失行為，致被害人吳銀造死亡及告訴人丙○○受傷，為想像競合犯，應依刑
    法第五十五條之規定，從一重之刑法第二百七十六條第一項之過失致死罪處斷。
    又被告所犯公共危險罪及過失致死罪間，罪名不同、行為互殊，應予分論併罰。
    另被告為汽車駕駛人，酒後駕車致被害人吳銀造死亡及告訴人丙○○受傷，所犯
    過失致死及過失傷害部分應依道路交通管理處罰條例第八十六條第一項加重其刑
    。爰審酌被告酒醉後已不能安全駕駛，仍不顧公眾之安危，貿然駕車，造成他人
    死亡，應予非難；兼衡及被告素行，犯後坦承犯行，被告過失程度之輕重，被害
    人吳銀造因此死亡，告訴人丙○○亦因本件車禍受傷，受傷之程度，所生危害重
    大，被告肇事後態度及肇事後被告尚未能與告訴人丙○○達成民事和解並賠償損
    害（被告已與被害人吳銀造家屬部分達成和解，由被害人吳銀造家屬領取汽車強
    制任險新臺幣一百四十萬元，有臺中市北屯區調解委員會調解書在卷可考）等一
    切情狀，分別量處如主文所示之刑，公共危險部分並諭知易科罰金之折算標準。
據上論斷，應依刑事訴訟法第二百七十三條之一第一項、第二百九十九條第一項前段
、刑法第一百八十五條之三、第二百七十六條第一項、第二百八十四條第一項前段、
第五十五條、第四十一條第一項前段，道路交通管理處罰條例第八十六條第一項，罰
金罰鍰提高標準條例第一條前段、第二條，判決如主文。
本案經檢察官丁○○到庭執行職務。
中      華      民      國    九十三    年      十      月      五      日
                                  臺灣臺中地方法院交通法庭
                                      法  官  張  清  洲
右正本證明與原本無異。
如不服本判決，應於送達後十日內向本院提出上訴狀（須附繕本），上訴於臺灣高等
法院臺中分院。
                                        書記官
中      華      民      國    九十三    年      十      月      五      日
附錄論罪科刑法條
刑法第一百八十五條之三
服用毒品、麻醉藥品、酒類或其他相類之物，不能安全駕駛動力交通工具而駕駛者，
處一年以下有期徒刑、拘役或三萬元以下罰金。
刑法第二百七十六條第一項
因過失致人於死者，處二年以下有期徒刑、拘役或二千元以下罰金。
